臺灣新竹地方法院民事裁定  
110年度訴字第524號
聲  請  人
即  被  告  兆捷科技國際有限公司


法定代理人  陳俊良  
訴訟代理人  莊欣婷律師
            宋明潭律師
            黃秀禎律師
相  對  人
即  原  告  SAKKE  LLC


法定代理人  Stuart James  Muller

訴訟代理人  呂昕禹律師
            蔡昆洲律師
上列當事人間請求確認決議不存在等事件，被告聲請命原告供訴
訟費用之擔保，本院裁定如下：
    主  文
聲請駁回。
    理  由
一、被告聲請意旨略以：原告為未經我國認許之法人，在我國境
    內無事務所及營業所，爰依民事訴訟法第96條第1項之規定
    ，聲請裁定命原告為被告提供訴訟費用之擔保等語。
二、按原告於中華民國無住所、事務所及營業所者，法院應依被
    告聲請，以裁定命原告供訴訟費用之擔保；訴訟中發生擔保
    不足額或不確實之情事時，亦同。前項規定，如原告請求中
    ，被告無爭執之部分，或原告在中華民國有資產，足以賠償
    訴訟費用時，不適用之，民事訴訟法第96條定有明文。其立
    法意旨無非係因原告於中華民國無住所、事務所及營業所者
    ，將來訴訟終結命其負擔賠償訴訟費用時，難免執行困難，
    為保全被告利益，始設此預供訴訟費用擔保之規定（最高法
    院96年度台抗字第150號裁定意旨參照）。次按倘原告在我
    國之資產，足以賠償訴訟費用時，即無命其供訴訟費用擔保
    之必要。所謂資產，並不以有形財產為限，無形財產如專利
    權、商標權，既得以之讓與、授權他人實施或設定質權，而
    有客觀交換價值存在，自屬資產之一種。至於其價值如何，
    法院應以原告提供之證據為裁量之基準（最高法院96年度台
    抗字第771號裁定意旨參照）。
三、經查：
（一）公司股東求為確認股東會決議無效，此乃基於股東權而生
      ，而股東權係屬財產權之範圍，應認係因財產權涉訟，此
      與人格權、身分權範圍之非財產權無關，故其訴訟標的價
      額應以原告如獲勝訴判決所得受之客觀上利益定之。茲原
      告如獲勝訴判決，其所得受之利益客觀上不能確認，依民
      事訴訟法第77條之12規定，其訴訟標的價額核定為新臺幣
      （下同）165萬元，應徵第一審裁判費17,335元。綜上，
      本件訴訟標的價額為165萬元，第一審訴訟費用為17,335
      元，第二、三審訴訟費用均為26,002元。
（二）按定擔保額，以被告於各審應支出之費用總額為準，民事
      訴訟法第99條第2項定有明文。所謂被告於各審應支出之
      費用總額，係指法院預計被告於本案第一審至第三審訴訟
      程序中，可能支出各項訴訟費用之總額而言。又依民事訴
      訟法第466條之1、之3規定，對於第二審判決上訴，上訴
      人應委任律師為訴訟代理人，第三審律師之酬金，為訴訟
      費用之一部，並應限定其最高額，其酬金支給標準，由最
      高法院擬訂報司法院核定之。再者「法院裁定律師酬金，
      應斟酌案情之繁簡、訴訟之結果及律師之勤惰，於下列範
      圍內為之。但律師與當事人約定之酬金較低者，不得超過
      其約定：一、民事財產權之訴訟，於訴訟標的金額或價額
      百分之三以下。但最高不得逾新臺幣五十萬元」，司法院
      公布之法院選任律師及第三審律師酬金核定支給標準第4
      條第1項第1款亦定有明文。是第二審及第三審之裁判費及
      第三審律師之酬金，均應屬上開定擔保額之範疇。又本件
      第一審訴訟費用為17,335元，第二、三審訴訟費用均為26
      ,002元，均如前述，縱依聲請意旨加計第三審律師之酬金
      50萬元，訴訟費用總額為569,339元。然原告為被告之股
      東，出資額為250萬元，此觀被告公司變更登記表資料即
      可得知（見本院卷第18頁），足見原告在我國之資產已超
      過其應繳納之各審級訴訟費用，自無再供訴訟費用擔保之
      必要，是被告聲請命原告供訴訟費用之擔保，於法不合，
      應予駁回。
四、爰裁定如主文。
中　　華　　民　　國　　110 　年　　10　　月　　19　　日
                  民事第二庭  法  官  傅伊君
以上正本係照原本作成。　　　　　　　　　
如對本裁定抗告須於裁定送達後10日內向本院提出抗告狀，並繳
納抗告費新臺幣1,000 元。 　　　　　　　　　
中　　華　　民　　國　　110 　年　　10　　月　　20　　日
                              書記官  李勻淨